臺灣臺北地方法院刑事附帶民事訴訟裁定
　　　　　　　　　　　　　　　　　100年度交附民續字第1號
聲　請　人
即　原　告　韓源倫
相　對　人
即　被　告　林家璿
上列聲請人因過失傷害附帶民事訴訟案件，對於本院一百年度交
附民字第八七號之和解，請求繼續審判，本院裁定如下：
    主  文
繼續審判之請求駁回。
    理  由
一、聲請意旨略以：前二次開庭時，檢察官只看到伊之挫傷診斷
    證明，無視伊因被告之傷害而引發腦震盪住院五日之就醫證
    明，及因急性壓力引發出精神疾病之診斷書及就醫證明。其
    後於民國100年6月17日第三次審理時，伊並不同意檢察官所
    提和解金額時，檢察官仍表示其金額很合理，要伊接受，並
    表示伊只是挫傷，和解金在中上水準，該伊在受到壓迫下，
    沒有討論之空間，且當庭未拿到新臺幣（下同）七萬元和解
    金，檢察官即要伊順便簽下撤銷告訴。嗣因被告未於100年7
    月1日依約匯款，伊於同年月4日以電話向書記官詢問，書記
    官表示被告曾回覆已經匯款，然伊查詢帳戶結果，並未收到
    該筆款項，故書記官詢問伊要否繼續訴訟，伊因而接獲同年
    7 月15日之審理傳票。因伊不知一旦和解即要撤銷告訴，且
    伊從未想要撤銷告訴，法院也未再告知伊之後該如何繼續進
    行，故伊在等不到民事庭開庭通知時，始到法院詢問，方得
    知後續程序，故請本院受理等語。
二、本件聲請人即原告韓源倫（下稱聲請人）前以相對人即被告
    林家璿（下稱相對人）涉犯過失傷害案件提出告訴，經臺灣
    臺北地方法院檢察署檢察官偵查後，向本院提起公訴（一百
    年度交易字第一八一號），聲請人並以相對人為被告向本院
    提起附帶民事訴訟，經本院以一百年度交附民字第八七號繫
    屬在案，嗣聲請人與相對人就本案達成訴訟上和解，和解條
    件即如本院一百年度交附民字第八七號和解筆錄所載等情，
    業經本院調閱上開卷宗核閱屬實。聲請人雖係向本院聲請確
    認上開和解不成立，然由其於100年8月10日向本院所提書狀
    觀之，其大意略為：其於100年6月17日與相對人達成和解之
    金額，本非其所能接受，係因檢察官表示相對人所提出之和
    解金額係屬合理，其於未經熟慮方同意並撤回對相對人之刑
    事告訴，且相對人迄今亦未依和解筆錄履行等語，是聲請人
    其意應係指上開和解非出於其自由意願，係屬無效，請求就
    就本院一百年度交附民字第八六號因過失傷害附帶民事訴訟
    案件繼續審判自明。而依刑事訟法第四百九十一條第七款規
    定，民事訴訟法關於和解事項之規定，於附帶民事訴訟準用
    之，故本件聲請人聲請繼續審判是否有據，自應依民事訴訟
    法相關規定為據，核先敘明之。
三、按「和解有無效或得撤銷之原因者，當事人得請求繼續審判
    。第五百條至第五百零二條及第五百零六條之規定，於前項
    情形準用之」、「再審之訴，應於三十日之不變期間內提起
    。前項期間，自判決確定時起算，判決於送達前確定者，自
    送達時起算；其再審之理由發生或知悉在後者，均自知悉時
    起算」、「再審之訴，應以訴狀表明下列各款事項，提出於
    管轄法院為之：一當事人及法定代理人。二聲明不服之判決
    及提起再審之訴之陳述。三應於如何程度廢棄原判決及就本
    案如何判決之聲明。四再審理由及關於再審理由並遵守不變
    期間之證據」、「再審之訴不合法者，法院應以裁定駁回之
    」，民事訴訟法第三百八十條第二項、第三項、第五百條第
    一項、第二項前段、第五百零一條第一項、第五百零二條第
    一項分別定有明文。再者，提起再審之訴，應表明再審理由
    ，及關於再審理由並遵守不變期間之證據，其未表明者無庸
    命其補正（最高法院六十年台抗字第五三八號民事判例要旨
    亦可參照）。經查，本件聲請人與相對人成立和解之日期為
    100年6月17日，此由上開和解筆錄之日期係100年6月17日即
    可得知，亦即聲請人與相對人間就本院一百年度交附民字第
    八七號過失傷害附帶民事訴訟案件，於該日即已告確定，且
    依聲請人本件所提書狀，其意係指於100年6月17日和解當日
    ，其意思自由受到壓制，已如前述，是其聲請繼續審判之理
    由，於100年6月17日即已知悉，然聲請人迄同年8 月10日始
    提出本件聲請，此有本院收狀戳為憑，是顯已逾民事訴訟法
    第五百條第一項所定之三十日之不變期間自明。再者，聲請
    人雖敘明其聲請繼續審判之緣由，然其並未依民事訴訟法第
    五百零一條第一項各款規定而為記載，揆諸首揭說明，聲請
    人所為繼續審判之請求，於法自有不合，且本院亦無庸命其
    補正，故自應予駁回。
四、另聲請人主張，相對人未依和解條件履行，此部分聲請人本
    可依強制執行法之規定，聲請強制執行，以茲救濟，併此敘
    明。
五、據上論斷，依刑事訴訟法第四百九十一條，民事訴訟法第五
    百零二條第一項，裁定如主文。
中    華    民    國   100    年    9     月    13    日
                  刑事第十庭審判長法  官  柯姿佐
                                  法  官  林拔群
                                  法  官  李文娟
以上正本證明與原本無異。
對於本件裁定如有不服，應於送達後5日內， 向本院提出抗告書
狀，敘述抗告之理由，抗告於臺灣高等法院。
中    華    民    國   100    年    9     月    13    日
                                  書記官  劉穗筠